# proyectoblokus-mels

<<<<<<< HEAD
## Reunión 23 (28/04/2021)
**Participantes: María Crespo, Lucía Heredero y Elena Novillo.**
#### ¿Qué se ha hecho hasta ahora?
Conseguir que el usuario pueda desplazar piezas al tablero.
#### ¿Qué se va a hacer a partir de ahora?
Eliminar las piezas del array de jugadores
Generar los turnos.
#### Dudas/Problemas
Cómo sustituir un panel por otro.

## Reunión 22 (25/04/2021)
=======
## Reunión 26 (27/04/2021)
**Participantes: Estibaliz Zubimendi y Sara Cano García.**
#### ¿Qué se ha hecho hasta ahora?
Añadir el patrón Observer en los diagramas y actualizar la wiki.
#### ¿Qué se va a hacer a partir de ahora?
Diseñar el diagrama de secuancia.
#### Dudas/Problemas
Ninguna.

## Reunión 25 (25/04/2021)
>>>>>>> df1ff172d2e1a3c158c08b6ce414bf31a99908f3
**Participantes: María Crespo, Lucía Heredero, María Díaz y Elena Novillo.**
#### ¿Qué se ha hecho hasta ahora?
Conseguido seleccionar las coordenadas de la ventana respecto al modelo.
#### ¿Qué se va a hacer a partir de ahora?
Mover las piezas al tablero.
Generar los turnos.
#### Dudas/Problemas
Transparencia de las piezas a la hora de moverlas.

## Reunión 24 (22/04/2021)
**Participantes: María Crespo, Lucía Heredero, María Díaz y Elena Novillo.**
#### ¿Qué se ha hecho hasta ahora?
Modificar la estructura de la pantalla para que las piezas se encuentren bien colocadas.
Modificar la ubicación del MouseListener.
#### ¿Qué se va a hacer a partir de ahora?
Averiguar cómo se implementa correctamente la interfaz MouseListener.
Identificar la posición en la que se encuentran las piezas/casillas.
#### Dudas/Problemas
Ninguno.

## Reunión 23 (22/04/2021)
**Participantes: Estibaliz Zubimendi y Sara Cano García.**
#### ¿Qué se ha hecho hasta ahora?
Modificar la wiki.
#### ¿Qué se va a hacer a partir de ahora?
Implementar el patrón Observer en los diagramas.
#### Dudas/Problemas
Cómo implementar el patrón Observer en los diagramas.

## Reunión 22 (22/04/2021)
**Participantes: Todas.**
#### ¿Qué se ha hecho hasta ahora?
Planificar la introducción de los patrones de diseño: Observador y MVC.
#### ¿Qué se va a hacer a partir de ahora?
Modificar la estructura para que se ajuste a los patrones.
#### Dudas/Problemas
Ninguno.

## Reunión 21 (21/04/2021)
**Participantes: Estibaliz Zubimendi y Sara Cano García.**
#### ¿Qué se ha hecho hasta ahora?
Modificar los diagramas de clase para añadir la interfaz gráfica.
#### ¿Qué se va a hacer a partir de ahora?
Arreglar los diagramas.
#### Dudas/Problemas
Ninguna.

## Reunión 20 (20/04/2021)
**Participantes: Estibaliz Zubimendi y Sara Cano García.**
#### ¿Qué se ha hecho hasta ahora?
Modificar los diagramas de clase para incluir los paquetes.
#### ¿Qué se va a hacer a partir de ahora?
Arreglar los diagramas.
#### Dudas/Problemas
Ninguna.

## Reunión 19 (20/04/2021)
**Participantes: Maria Crespo, Maria Diaz y Lucia Heredero.**
#### ¿Qué se ha hecho hasta ahora?
Crear un tablero auxiliar para poner la pieza.
Intentar colocar una pieza con raton
#### ¿Qué se va a hacer a partir de ahora?
Intentar usar el raton para coger las piezas.
#### Dudas/Problemas
Como identificar cada pieza y como seleccionarla.
Meter pieza en el tablero.

## Reunión 18 (19/04/2021)
**Participantes: Maria Crespo, Maria Diaz y Lucia Heredero.**
#### ¿Qué se ha hecho hasta ahora?
Pintar las piezas en la interfaz grafica.
#### ¿Qué se va a hacer a partir de ahora?
Intentar usar el raton para coger las piezas.
#### Dudas/Problemas
Como hacer que las piezas salgan en horizontal y en el lado derecho.

## Reunión 17 (18/04/2021)
**Participantes: Todas.**
#### ¿Qué se ha hecho hasta ahora?
Planificar lo que se va implementar la semana que viene.
#### ¿Qué se va a hacer a partir de ahora?
Pintar las piezas e intentar usar el raton.
#### Dudas/Problemas
No sabemos que hay que documentar.

## Reunión 16 (18/04/2021)
**Participantes: María Díaz y María Crespo.**
#### ¿Qué se ha hecho hasta ahora?
Cambiado el Template de Piezas de char a int
Modificado el metodo que pinta el tablero para adapator a la interfaz gráfica y en la clase Window modificado el metodo para que pinte el tablero.
#### ¿Qué se va a hacer a partir de ahora?
Implementar la lógica con la interfaz gráfica (actionPermormed, etc).
#### Dudas/Problemas
Probleamas en la clase Window a la hora de pintar el tablero.

## Reunión 15 (17/04/2021)
**Participantes: Elena Novillo y Lucía Heredero.**
#### ¿Qué se ha hecho hasta ahora?
Clase Window (la ventana de la interfaz gráfica).
Hemos hecho los componentes que se corresponden con el tablero y las piezas
(modelo provisional de la distribución de componentes).
#### ¿Qué se va a hacer a partir de ahora?
Implementar la lógica con la interfaz gráfica (actionPermormed, etc).
#### Dudas/Problemas
Cómo hacer para modificar el tamaño de un label dentro con un GridLayout.

## Reunión 14 (16/04/2021)
**Participantes: Todas.**
#### ¿Qué se ha hecho hasta ahora?
Repartir tareas para el próximo __Sprint__.
#### ¿Qué se va a hacer a partir de ahora?
Implemetar GUI del Board y Piece.
Refactorizar. Implementar MVC.
Diagramas UML del MVC.
#### Dudas/Problemas
Muchas.

## Reunión 13 (15/07/2021)
**Participantes: Todas.**
#### ¿Qué se ha hecho hasta ahora?
Diagramas UML de Clase y de Secuencia.
Repartir tareas para el próximo __Sprint__.
#### ¿Qué se va a hacer a partir de ahora?
Implemetar GUI del Board y Piece.
Refactorizar. Implementar MVC.
Diagramas UML del MVC.
#### Dudas/Problemas
No hay (en principio).

## Reunión 12 (07/04/2021)
**Participantes: Todas.**
#### ¿Qué se ha hecho hasta ahora?
Modificar la Wiki y repartir las historias de usuario/tareas.
#### ¿Qué se va a hacer a partir de ahora?
Codificar la interfaz gráfica.
#### Dudas/Problemas
Cómo se usa swing.

## Reunión 11 (01/04/2021)
**Participantes: Todas.**
#### ¿Qué se ha hecho hasta ahora?
Crear la etiqueta del release v1.0
#### ¿Qué se va a hacer a partir de ahora?
Nada hasta el siguiente sprint.
#### Dudas/Problemas
No hay.

## Reunión 10 (31/03/2021)
**Participantes: Todas.**
#### ¿Qué se ha hecho hasta ahora?
Diagrama de clases.
#### ¿Qué se va a hacer a partir de ahora?
Nada hasta el siguiente sprint.
#### Dudas/Problemas
No hay.

## Reunión 9 (30/03/2021)
**Participantes: Todas.**
#### ¿Qué se ha hecho hasta ahora?
Añadir piezas, generar turnos, acabar juego y generar comandos.
#### ¿Qué se va a hacer a partir de ahora?
Nada hasta el siguiente sprint.
#### Dudas/Problemas
No hay.

## Reunión 8 (29/03/2021)
**Participantes: Lucía Heredero, Elena Novillo, Esti Zubimendi.**
#### ¿Qué se ha hecho hasta ahora?
Modificar el Main y comandos.
#### ¿Qué se va a hacer a partir de ahora?
Rehacer el Board, terminar el Main y generar los turnos.
#### Dudas/Problemas
La representación del Board no es la adecuada.

## Reunión 7 (29/03/2021)
**Participantes: Maria Diaz, Maria Crespo, Sara Cano.**
#### ¿Qué se ha hecho hasta ahora?
Intentar que se pinte la pieza en el tablero.
#### ¿Qué se va a hacer a partir de ahora?
Conseguir que se pinte la pieza de forma adecuada.
#### Dudas/Problemas
Hay muchos, no pinta la pieza de forma adecuada, genera la pieza de forma que no se ve el color del jugador...

## Reunión 6 (28/03/2021)
**Participantes: Todas.**
#### ¿Qué se ha hecho hasta ahora?
Repartir tareas restantes: dibujar pieza en el tablero, implementar los turnos de los jugadores e implementar los comandos.
#### ¿Qué se va a hacer a partir de ahora?
Las tareas arriba descritas.
#### Dudas/Problemas
No hay.

## Reunión 5 (27/03/2021)
**Participantes: Lucía Heredero, Elena Novillo, Esti Zubimendi**
#### ¿Qué se ha hecho hasta ahora?
Creación de las piezas.
Mostrar las piezas de un jugador de un color determinado (Amarillo o Rojo).
#### ¿Qué se va a hacer a partir de ahora?
Colocar las piezas en el tablero.
Pasar de turno.
#### Dudas/Problemas
No hay.

## Reunión 4 (26/03/2021)
**Partcipantes: Sara Cano, María Crespo y María Díaz.**
#### ¿Qué se ha hecho hasta ahora?
Cambio en el Tablero y añadir coordenadas (letras y números) al tablero.
Creación de la clase Player.java.
#### ¿Qué se va a hacer a partir de ahora?
Que pinte las piezas en el tablero.
Conseguir puntos en el jugador.
#### Dudas/Problemas
No hay.

## Reunión 3 (26/03/2021)
**Participantes: Lucía Heredero, Elena Novillo y Esti Zubimendi.**
#### ¿Qué se ha hecho hasta ahora?
Crear las plantillas de las piezas con la clase Template.
#### ¿Qué se va a hacer a partir de ahora?
Implementar una función para colocar las piezas en el tablero a través del teclado.
#### Dudas/Problemas
No hay.

## Reunión 2 (25/03/2021)
**Participantes: Todas.**
#### ¿Qué se ha hecho hasta ahora?
Dibujar el tablero por consola.
#### ¿Qué se va a hacer a partir de ahora?
Implementar la clase Piezas.
Dibujar las piezas en el tablero.
Crear e implementar la clase Jugador.
#### Dudas/Problemas
No hay.

## Reunión 1 (22/03/2021)
**Participantes: María Crespo, María Díaz y Sara Cano.**
#### ¿Qué se ha hecho hasta ahora?
Organizar las clases Tablero, Main y crear la clase Piezas.
#### ¿Qué se va a hacer a partir de ahora?
Dibujar el Tablero por consola.
#### Dudas/Problemas
No hay.
